# 陈版，请教！

提问人：zouyin1234 时间：2019-02-27 15:26:39
甲乙公司均属国资委下属企业，甲公司目前有一处房屋，账面价值 1000 万，房屋来源于原住建局无偿划拨进来，至今无土地和房屋均无产权证明，该房屋目前用于开展培训业务。为配合政府整体更新改造，甲乙双方签订协议，约定甲公司房屋移交给乙公司后，乙公司先支付一定金额的安置费和拆迁补偿费 200 万、待新建房屋建设完成后，按原房屋面积给甲公司相同面积的房屋（新房屋有产权证）。请问：上述情况，甲公司在将房屋移交给乙公司后，是否需要按照处置固定确认处置收益，如何确认收益？还是按照非货币性交易确认，按具有商业实质的，还是不具有商业实质？

回答人：chenyiwei
一般理解，这种交易还是具有商业实质的。对甲公司而言，账务处理要点如下：
1 、甲将房屋移交给乙时，将其账面价值转入一项 “其他非流动资产”；
2 、收到安置费时，计入递延收益。后续安置期间发生临时安置房的租金支出等相关支出时，相应从递延收益转入其他收益。
3 、接收新房时，按新房的公允价值入账，与其他非流动资产账面价值之间的差额作为营业外收入。